【裁判字號】    97,訴,4671
【裁判日期】    980113
【裁判案由】    毒品危害防制條例
【裁判全文】
臺灣板橋地方法院刑事判決              97年度訴字第4671號
公  訴  人  臺灣板橋地方法院檢察署檢察官
被      告  甲○○
                    另案於臺灣臺北監獄臺北分監執行中
上列被告因違反毒品危害防制條例案件，經檢察官提起公訴（97
年度毒偵字第8118號、8185號、8244號），本院依簡式審判程序
，判決如下：
    主  文
甲○○施用第一級毒品，累犯，處有期徒刑拾月；又施用第一級
毒品，累犯，處有期徒刑拾月；應執行有期徒刑壹年陸月。
    事  實
一、甲○○前於民國八十六年間因違反麻醉藥品管制條例案件經
    臺灣高等法院以八十六年度上訴字第二三二一號判決判處有
    期徒刑五年十月確定，於九十年間因假釋出監，於假釋中之
    九十二年間因施用第二級毒品案件經臺灣彰化地方法院以九
    十二年度毒聲字第五四三號裁定送觀察、勒戒後，認有繼續
    施用毒品之傾向，復經同法院以九十二年度毒聲字第一六二
    三號裁定施以強制戒治，於九十三年五月二十八日釋放（接
    續執行殘刑），強制戒治部分於同年八月五日執行完畢，上
    開假釋經撤銷，有期徒刑部分於九十五年十二月二十二日期
    滿執行完畢。詎仍不知悔改，明知海洛因係毒品危害防制條
    例所列之第一級毒品，不得非法持有、施用，仍基於施用第
    一級毒品海洛因之犯意，於九十七年八月十八日晚間十時許
    ，在臺北縣新莊市○○街三十一號四樓住處內，以針筒注射
    之方式施用第一級毒品海洛因一次，嗣於同年月十九日下午
    三時十五分許在彰化縣二林鎮○○里○○路○段三百五十三
    巷四十七之一號內為警查獲，經採集其尿液送驗，結果呈嗎
    啡陽性反應，始悉上情。另於同年月三十一日晚間十時許，
    在臺北縣新莊市○○街三十一號四樓住處內，以針筒注射之
    方式施用第一級毒品海洛因一次，嗣於同年九月一日下午一
    時許在臺北市○○區○○路二段二百六十四號前為警查獲，
    經採集其尿液送驗，結果呈嗎啡陽性反應，始悉上情。
二、案經臺北市政府警察局內湖分局及彰化縣警察局芳苑分局報
    告臺灣板橋地方法院檢察署檢察官偵查起訴。本院於準備程
    式進行中，甲○○就被訴事實為有罪之陳述，經告知簡式審
    判程序之旨，並聽取各當事人之意見後，本院合議庭裁定由
    受命法官獨任進行簡式審判程序。
    理  由
一、訊據被告甲○○於本院審理時對前開事實自白不諱，其於九
    十七年八月十九日及同年九月一日經警查獲後採集尿液鑑驗
    結果，確均呈嗎啡陽性反應，此有臺灣尖端先進股份有限公
    司及詮昕科技股份有限公司濫用藥物檢驗報告書各一份在卷
    可稽，足認被告前揭自白與事實相符，堪予採信。又被告前
    於九十二年間因施用第二級毒品案件經臺灣彰化地方法院以
    九十二年度毒聲字第五四三號裁定送觀察、勒戒後，認有繼
    續施用毒品之傾向，復經同法院以九十二年度毒聲字第一六
    二三號裁定施以強制戒治，於九十三年五月二十八日釋放（
    接續執行殘刑），於同年八月五日執行完畢，有臺灣高等法
    院被告前案紀錄表一份附卷可按，其於五年內再犯毒品危害
    防制條例第十條之罪，與毒品危害防制條例第二十三條第二
    項之起訴條件符合。被告自白與事實相符，事證明確，犯行
    洵堪認定，應依法論科。
二、核被告所為，均係犯毒品危害防制條例第十條第一項之施用
    第一級毒品罪。其於施用前後持有第一級毒品海洛因之低度
    行為，均應分別為施用之高度行為所吸收，均不另論罪。被
    告所犯上開二罪，犯意各別，行為互殊，應分論併罰。被告
    前因違反麻醉藥品管制條例案件經臺灣高等法院以八十六年
    度上訴字第二三二一號判決判處有期徒刑五年十月確定，於
    九十年間因假釋出監，嗣經撤銷假釋，於九十五年十二月二
    十二日期滿執行完畢，有臺灣高等法院被告前案紀錄表一份
    在卷可查，其於有期徒刑執行完畢後，五年之內故意再犯本
    案最重本刑有期徒刑以上之罪，分別應依刑法第四十七條第
    一項累犯之規定加重其刑。爰分別審酌被告前有侵占、麻藥
    、賭博、毒品等前科，素行不佳，其於有期徒刑執行完畢出
    監後，又因施用毒品，分別經台灣彰化地方法院判處有期徒
    刑確定、本院另案判處經判處徒刑，有前揭前案紀錄表可稽
    ，竟於前案未到案執行之際再犯本案，顯然先前所施之保安
    處分及刑之執行、刑之宣告均未收矯治、警惕之效，被告既
    無確實戒毒之決心，自應施以相當之刑罰，以期收教化之功
    能，兼衡其經查獲後自知事證明確，未多為無謂辯解而坦承
    犯行，且其施用毒品犯行所生危害，主要以自戕身心健康為
    主，對於他人生命、身體、財產等法益，尚未查得重大直接
    危害等一切情狀，分別量處如主文所示之刑，並定其應執行
    之刑，以示懲儆。
據上論斷，應依刑事訴訟法第273之1第1項、第299條第1項前段
，毒品危害防制條例第10條第1項、第23條第2項，刑法第11 條
前段、第47條第1項、第51條第5款，判決如主文。
本案經檢察官陳姿雯到庭執行職務
中    華    民    國    98    年    1     月    13    日
                  刑事第二庭  法  官  王偉光
上列正本證明與原本無異。
如不服本判決，應於送達後10日內敘明上訴理由，向本院提出上
訴狀，上訴於本院第二審合議庭 (應附繕本) 。其未敘述上訴理
由者，應於上訴期間屆滿後20日內向本院補提理由書「切勿逕送
上級法院」。
                              書記官  陳宥伶
中    華    民    國    98    年    1     月    13    日
附錄本案論罪科刑法條全文：
毒品危害防制條例第十條：
施用第一級毒品者，處六月以上五年以下有期徒刑。
施用第二級毒品者，處三年以下有期徒刑。


司法院資訊處製作；財團法人民間司法改革基金會備份。
